【裁判字號】    99,上易,1196
【裁判日期】    990706
【裁判案由】    竊盜
【裁判全文】
臺灣高等法院刑事判決                99年度上易字第1196號
上  訴  人  臺灣臺北地方法院檢察署檢察官
被      告  乙○○
上列上訴人因被告竊盜案件，不服臺灣臺北地方法院99年度易字
第775號，中華民國99年4月22日第一審判決（起訴案號：臺灣臺
北地方法院檢察署99年度偵字第4929號），提起上訴，本院判決
如下：
    主  文
上訴駁回。
    事實及理由
一、本案經本院審理結果，認第一審判決以審理結果，認被告乙
    ○○犯竊盜罪，累犯，處有期徒刑八月。認事用法及量刑並
    無不當，應予維持，並引用第一審判決書記載之事實、證據
    及理由（如附件）。
二、刑法第38條第1項第3款原規定；「因犯罪所得之物」得沒收
    之。於民國94年2月2日修正為：「因犯罪所生或所得之物」
    得沒收之。自95年7月1日施行。其修正之說明以：第1項第3
    款所稱「因犯罪所得之物」，係指因犯罪結果取得之物（如
     竊盜罪中之財物），至因犯罪之結果產生之物（如偽造文
    書罪中之假文書），如何沒收，並無明文規定。爰增設「因
    犯罪所生之物」亦得沒收，以資明確等語。據此所謂因犯罪
    所生之物，應指因犯罪之結果直接所產生之物，若非因直接
    所產生之物，而係犯罪以外之另一行為所產生之物，仍非屬
    本條文所稱因犯罪所生之物，即不在得沒收之列。又對於應
    沒收或得沒收之物，雖不以扣案為必要，惟對於未扣案者，
    除有如全部或一部不能沒收時，應予追繳，或追徵其價額或
    以其財產抵償之特別規定外，以尚屬存在未滅失者，始有宣
    告沒收之可能，如已滅失而不存在，即無從宣告沒收。本件
    被告竊取鐵門一扇之犯罪已完成，至其將之出售則為事後處
    分贓物之行為，不另成立犯罪。其出售盜贓所得之新台幣（
    下同）400元，係屬其竊盜後，處分盜贓所得之物，與竊盜
    行為雖有間接關連，然並非竊盜行為所直接產生之物，自非
    屬上開條文所規定之因犯罪所生之物。又被告於警詢及本院
    均稱：該400元已花費而不存在（偵查卷第5頁、本院審判筆
    錄）。依上開說明亦無從對之宣告沒收。檢察官上訴意旨指
    稱：原判決未對被告變賣盜贓所得之400元宣告沒收，難認
    妥適云云。非有理由，應予駁回。
據上論斷，應依刑事訴訟法第368條、第373條，判決如主文。
本案經檢察官林秀濤到庭執行職務。
中    華    民    國    99    年    7     月    6     日
                  刑事第十二庭審判長法  官  蔡永昌
                                    法  官  吳啟民
                                    法  官  蔡國在
以上正本證明與原本無異。
不得上訴。
                                    書記官  顧哲瑜
中    華    民    國    99    年    7     月    6     日
附件：
臺灣臺北地方法院刑事判決               99年度易字第775號
公  訴  人  臺灣臺北地方法院檢察署檢察官
被      告  乙○○
上列被告因竊盜案件，經檢察官提起公訴（九十九年度偵字第四
九二九號），本院判決如下：
    主  文
乙○○攜帶兇器竊盜，累犯，處有期徒刑捌月。
    事  實
一、乙○○有傷害、違反麻醉藥品管理條例、槍砲彈藥刀械管制
    條例、贓物、施用第一級毒品罪等前科，於民國九十七年五
    月間，因犯妨害自由罪，經本院以九十六年度重訴字第一二
    七號判決判處有期徒刑八月，減為有期徒刑四月，嗣經臺灣
    高等法院以九十七年度上訴字第三○三四號判決上訴駁回確
    定；於九十七年一月間，因犯施用第一級毒品罪，經臺灣基
    隆地方法院以九十六年度訴字第一一三二號判決判處有期徒
    刑七月，嗣經臺灣高等法院以九十七年度上訴字第一三二六
    號判決上訴駁回確定；於九十七年六月間，因犯遺棄屍體罪
    ，經臺灣基隆地方法院以九十六年度訴字第一一六六號判決
    判處有期徒刑八月，嗣經臺灣高等法院以九十七年度上訴字
    第一八○七號判決上訴駁回確定，上開三罪再經本院以九十
    八年度聲字第二○七一號裁定定應執行刑有期徒刑一年四月
    確定，於九十八年九月十九日縮刑期滿，同年月二十日因縮
    短刑期執行完畢出監。
二、乙○○不知悔改，於九十八年十二月十七日上午十一時許，
    在臺北縣石碇鄉○○村○○路一號旁，因其無業缺錢花用，
    且見在該處之由甲○○○所管理之松柏崎五分寮土地公廟四
    下無人，認有機可趁，竟萌生意圖為自己不法所有之犯意，
    持其所攜帶但非屬其所有之客觀上足以危害人之生命身體安
    全可供兇器使用之螺絲起子一把，拆卸下該土地公廟門口之
    鐵門一扇【重約十公斤，價值約為新臺幣（下同）二千元】
    ，得手後旋即於同日十三時三十分許，將該鐵門以四百元之
    價格出售予不知情之經營日盛鋼鐵資源回收場之陳智森（另
    經臺灣臺北地方法院檢察署檢察官為不起訴處分確定）。嗣
    經甲○○○發現鐵門失竊報警處理而循線查獲上情。
三、案經臺北縣政府警察局新店分局報請臺灣臺北地方法院檢察
    署檢察官偵查起訴。
    理  由
壹、程序部分
    本判決所引認定被告乙○○犯有本案犯行之卷內書面證據資
    料，因被告於本院審理中並未爭執該等證據之證據能力，復
    未於言詞辯論終結前聲明異議，本院審酌該等證據作成時之
    情況，均無不宜作為證據之情事，依刑事訴訟法第一百五十
    九條之五第二項之規定，均得作為證據。
貳、實體部分
一、上開事實，業據被告自白不諱，核與被害人甲○○○警詢時
    陳述情節相符，並經共同被告陳智森陳述在卷，復有照片及
    贓物認領保管單等在卷可按，是被告之任意性自白顯與事實
    相符。本案事證明確，被告犯行堪以認定，應予依法論科。
二、按被告所使用之螺絲起子為金屬製品，屬質硬且銳利之物品
    ，於客觀上已足傷害人之身體或危害人生命之安全，自屬兇
    器之一種。核被告所為，係犯刑法第三百二十一條第一項第
    三款之攜帶兇器竊盜罪。查被告於九十七年五月間，因犯妨
    害自由罪，經本院以九十六年度重訴字第一二七號判決判處
    有期徒刑八月，減為有期徒刑四月，嗣經臺灣高等法院以九
    十七年度上訴字第三○三四號判決上訴駁回確定；於九十七
    年一月間，因犯施用第一級毒品罪，經臺灣基隆地方法院以
    九十六年度訴字第一一三二號判決判處有期徒刑七月，嗣經
    臺灣高等法院以九十七年度上訴字第一三二六號判決上訴駁
    回確定；於九十七年六月間，因犯遺棄屍體罪，經臺灣基隆
    地方法院以九十六年度訴字第一一六六號判決判處有期徒刑
    八月，嗣經臺灣高等法院以九十七年度上訴字第一八○七號
    判決上訴駁回確定，上開三罪再經本院以九十八年度聲字第
    二○七一號裁定定應執行刑有期徒刑一年四月確定，於九十
    八年九月十九日縮刑期滿，同年月二十日因縮短刑期執行完
    畢出監，有臺灣高等法院被告前案紀錄表一份在卷可按，其
    受徒刑之執行完畢，五年以內故意再犯本件有期徒刑以上之
    罪，為累犯，應依刑法第四十七條第一項之規定，加重其刑
    。爰審酌被告之品行，其為本案犯行之犯罪動機、目的、手
    段、生活狀況，智識程度、所竊取之鐵門價值為二千元，該
    鐵門已經被害人領回，暨其犯罪後坦承犯行之態度等一切情
    狀，量處如主文所示之刑。
三、「按刑法第三十八條第一項第三款規定因犯罪所得之物得沒
    收者，依同條第三項前段規定，以屬於犯人者為限，始得為
    之，如第三人對於該物在法律上得主張權利者，即不在得沒
    收之列。又所謂犯罪所得之物，乃指因犯罪所直接取得之原
    物而言。若非因犯罪直接所得之物，如變賣盜贓或詐欺、侵
    占之物所得之價金，即不得依此規定諭知沒收」，有最高法
    院九十三年度臺上字第四二七○號判決意旨可資參照。查被
    告將其竊得之鐵門變賣而得之現金四百元，非屬被告犯竊盜
    罪所直接取得之原物，依上揭說明，自無從依刑法第三十八
    條第一項第三款之規定宣告沒收，是公訴人於本院審理中稱
    該現金應予沒收云云，容有誤會。另被告用以犯本案加重竊
    盜犯行之未扣案螺絲起子一把，被告否認為其所有，復無其
    他證據證明為被告所有，雖為供犯罪所用之物，依法仍無從
    宣告沒收，附此敘明。
據上論斷，應依刑事訴訟法第二百八十四條之一、第二百九十九
條第一項前段，刑法第三百二十一條第一項第三款、第四十七條
第一項，判決如主文。
本案經檢察官鄭深元到庭執行職務
中    華    民    國    99    年    4     月    22    日
                  刑事第十一庭  法  官  黃紹紘

司法院資訊處製作；財團法人民間司法改革基金會備份。
